【裁判字號】    89,家抗,90
【裁判日期】    890927
【裁判案由】    選任遺產管理人
【裁判全文】
臺灣高等法院臺中分院民事裁定      八十九年度家抗字第九十號
    抗  告  人  甲○○
    送達代收人  朱國彰
右抗告人因聲請選任被繼承人張德用之遺產管理人事件，對於臺灣彰化地方法院中華
民國八十九年八月十五日八十九年度管字第十號所為裁定提起抗告，本院裁定如左：
      主      文
抗告駁回。
抗告程序費用由抗告人負擔。
      理      由
一、抗告意旨略以：抗告人與被繼承人張德用共有坐落彰化縣埔心鄉○○○段二三八
    、二三八之四地號等二筆土地，因共有人張德用於民國三十二年九月九日死亡，
    其繼承人張江月女、張瑟二人長久以來即行蹤不明，經向彰化縣員林鎮戶政事務
    所聲請戶籍謄本，亦無戶籍資料，依法應認為失蹤人。被繼承人張德用之繼承人
    張江月女、張瑟已失蹤而不能管理遺產，已符合非訟事件法第七十九條因故不能
    管理遺產之規定。原審認應依非訟事件法第四十九條規定置失蹤人之財產管理人
    ，或依民事訴訟法第六百二十八條規定為失蹤人之公示催告等程序為由駁回聲請
    ，即有違誤，求為廢棄原裁定。
二、本件抗告人主張：張江月女及張瑟二人為被繼承人張德用之繼承人，依日據時期
    戶籍謄本記載之住所均為台中州員林郡員林街南平字南平里百四番地，而依土地
    登記簿謄本記載之住所為彰化縣員林鎮○○○里○○路一○四號，然該二人已離
    去該住所，亦查無設籍資料，自符合生死不明之失蹤狀態，爰依非訟事件法第七
    十九條規定，聲請為張德用選任遺產管理人云云。然查本件經抗告人向彰化縣員
    林鎮戶政事務所函查，據覆稱：經查本所所轄目前並無「員林鎮○○○里○○路
    一百零四號」之門牌號，自無「張江月女（出生日期：民前一年五月十四日）」
    設籍於該址，有彰化縣員林鎮戶政事務所（八九）員鎮戶字第三一四三號函附卷
    可稽。是上開土地登記簿謄本所載張江月女、張瑟住所，實難認係該二人之真正
    住所或居所。按上開之說明，抗告人既無法證明張江月女及張瑟離去之最後住所
    或居所在何地，自難以因不知張江月女、張瑟居住何處，遽謂其二人已失蹤。本
    件既然無法證明張江月女、張瑟已失蹤，抗告人依非訟事件法第七十九條規定聲
    請法院為被繼承人二人選任遺產管理人，於法自有未合。原裁定駁回抗告人之聲
    請，理由雖有不同，惟結論並無二致，抗告意旨指摘原裁定不當，求予廢棄原裁
    定，洵無理由，應予駁回。
三、據上論結，本件抗告為無理由，依非訟事件法第二十八條、第八條第二項，民事
    訴訟法第四百九十二條第一項、第九十五條、第七十八條，裁定如主文。
中      華      民      國    八十九    年      九      月    二十七    日
~B1家事法庭審判長法  官  陳照德
~B2              法  官  陳成泉
~B3              法  官  曾謀貴
右為正本係照原本作成。
不得再抗告。
~B              書記官  林振甫
中      華      民      國    八十九    年      九      月    二十九    日
                                                                        Ｈ


司法院資訊處製作；財團法人民間司法改革基金會備份。
